臺灣高等法院民事裁定
109年度抗字第65號
抗  告  人  康偉成  


相  對  人  鄭至宏  

上列當事人間遷讓房屋再審之訴事件，抗告人對於中華民國108
年12月12日臺灣新北地方法院108年度再字第16號裁定提起抗告
，本院裁定如下： 
    主  文
抗告駁回。
抗告訴訟費用由抗告人負擔。
    理  由
一、抗告人對於原法院108年度訴字第1368號確定判決（下稱原
    確定判決）提起再審之訴，經原法院以抗告人再審之訴已逾
    30日再審不變期間，且抗告人未於訴狀內表明其係在判決確
    定之後始知悉再審理由情事，抑或遵守再審不變期間之證據
    ，或具狀表明有何民事訴訟法第501條規定之情事為由，依
    民事訴訟法第502條規定，裁定駁回其再審之訴。抗告人不
    服，本件提起抗告，其抗告意旨略以：原法院108年度訴字
    第1368號遷讓房屋等事件（下稱系爭事件）開庭通知未合法
    送達，且伊未收受原確定判決，原法院認伊已逾再審期間，
    顯有違誤，為此提起抗告，請求廢棄原裁定云云。
二、按再審之訴，應於30日之不變期間內提起，此期間自判決確
    定時起算，判決於送達前確定者，自送達時起算；其再審之
    理由發生或知悉在後者，均自知悉時起算，民事訴訟法第50
    0條第1項、第2項定有明文。又提起再審之訴，應依民事訴
    訟法第501條第1項第4款表明再審理由，及關於再審理由並
    遵守不變期間之證據，此為必須具備之程式。如未於書狀表
    明其遵守不變期間之證據時，審判長無庸命其補正。而按再
    審之訴不合法者，法院應以裁定駁回之，民事訴訟法第502 
    條第1 項分別定有明文。所謂再審之訴不合法，係指再審之
    訴不合程式，或已逾期，或法律上不應准許者而言。
三、經查，抗告人於系爭事件中陳報其送達地址為門牌號碼新北
    市○○區○○路00巷00號（下稱中央路地址），有抗告人提出之
    民國（下同）108年7月23日書狀可稽（見原法院卷第25頁）
    ，故原法院將原確定判決以中央路地址為送達處所，自無不
    合。又原確定判決送達至中央路地址，因未獲會晤抗告人本
    人，亦無受領文書之同居人或受僱人後，於108年8月28日寄
    存於新北市政府警察局蘆洲分局蘆洲派出所，並作送達通知
    書2份，1份黏貼於應受送達人住居所門首，另1份置於該送
    達處所信箱或其他適當位置，以為送達，有送達證書在卷可
    按(見原法院卷第35頁)，依民事訴訟法第138條第2項規定，
    自寄存之日起經10日即108年9月7日生合法送達抗告人之效
    力，上訴期間自送達翌日起，扣除在途期間2日，算至108年
    9月30日即告屆滿（108年9月29日為星期日，延長至次日即
    同年月30日），抗告人未提起上訴，而於108年9月30日確定
    ，有原法院民事判決確定證明書可稽（見原法院卷第39頁，
    確定證明書所載確定日期108年10月1日，應為誤載)。惟抗
    告人遲至108年11月28日始提起本件再審之訴（見原法院卷
    第11頁再審書狀上收狀戳日期），顯已逾30日之再審期間。
    又抗告人復未表明其再審理由知悉在判決確定後並遵守不變
    期間之證據，亦未於再審訴狀內表明原確定判決有何合於民
    事訴訟法第496條第1項各款原因之再審事由，依上開說明，
    本件再審之訴顯不合法。原法院據以裁定駁回本件再審之訴
    ，於法並無不合。抗告意旨指摘原裁定不當，求予廢棄，為
    無理由，應予駁回。
四、據上論結，本件抗告為無理由，爰裁定如主文。
中　　華　　民　　國　 109　　年　　2 　　月　  3　　日
                   民事第十庭    
                       審判長法  官  黃嘉烈
                             法  官  邱  琦
                             法  官  陳筱蓉
正本係照原本作成。
不得再抗告。
中　　華　　民　　國　　109 　年　　2 　　月　　3 　　日
　　　　　　   　　　　　　　書記官  陳珮茹